!Distributed under the terms of the GNU General Public License version 2
! or any later version.

! ============ !
! Proper nouns !
! ============ !

! Note: the final non-Sámi consonants:
!          b  d  g  h  m  n  p  t  z
! write as b9 d9 g9 h9 m9 n9 p9 t9 z9

! (t9 in consonant clusters)
! Note: the final vowel e9, used for e-stems that NEVER may have illatives
! in -ii (Mandrake:Mandrakei, iige *Mandrakii)

! j that shall always be j (also in V_C) is written j9, as eg. in Ajja (Aj9ja)

! Table of content
! ----------------
! Aspell lexica
! Continuation lexica
!  Firstpart tag
!  Case etc tags
! Personal names
!  First names
!  Surnames
! Place names
! ----------------

! Aspell lexica
! =============

! This is a lexicon to be used with aspell spell ^checker only.
! Target is to use as many sublexicons as possible with as many variables
! as possible to create aspell affix file.

LEXICON AspellProp
Aspell LONDON ;
Spelle ACCRA ;
! MARJA-plc & MARJA use same affixes as GOAHTI
Cbern:Cbern9 BERN ;		! Same^ as BLIND
Duominen:Duomi C-FI-NEN ;
Blondon:Blondon9 LONDON-sur ;		! VUOLAB goes here
ENYSTØ NYSTØ ;
! PLACE-DIM is same as DIMINC
Ejeakkit:Ejeaggi ALEUHTAT ;

! Continuation lexica
! ===================

! FirstTag

LEXICON FirstTag
@U.Cap.Obl@+N+Prop+Attr:%>@U.Cap.Obl@ # ;

! Names Proper

! Some of the entries point to continuation lexica in the sme-lex.txt
! file, su^ch as GOAHTI. This implies that names have the same inflection as
! ordinary nouns, whi^ch is probably not true. These lexica must thus be re-
! vised as soon as the lexica for names become more accurate.

! Continuation lexica for personal names
! --------------------------------------

! Vowel final names
! - - - - - - - - -

LEXICON ACCRA-ani
 +N+Prop+Ani:%> ACCRADECL ;
! @U.Cap.Obl@+N+Prop+Ani+Der/š+Der/Dimin:%>ž@U.Cap.Obl@ PLACE-DIMDECL ; !From PIERADECL
 @U.Cap.Obl@+N+Prop+Ani+Der/š+Der/Dimin:%>ž@U.Cap.Obl@ PLACE-DIMDECL ; !From PIERADECL

LEXICON ACCRA-obj
 +N+Prop+Obj:%> ACCRADECL ;

LEXICON ACCRA-objplc
 +N+Prop+Obj:%> ACCRADECL ;
 +N+Prop+Plc:%> ACCRADECL ;

LEXICON ACCRA-org
 +N+Prop+Org:%> ACCRADECL ;

LEXICON ACCRA-mal
 +N+Prop+Mal:%>  ACCRADECL ;
 @U.Cap.Obl@+N+Prop+Mal+Sg+Attr:%>@U.Cap.Obl@ # ; !SUB ! it shall be used in cases like Konrad Nielsenii
 @U.Cap.Obl@+N+Prop+Mal+Der/š+Der/Dimin:%>ž@U.Cap.Obl@ PLACE-DIMDECL ; !From PIERADECL

LEXICON ACCRA-malsur
 +N+Prop+Mal:%>  ACCRADECL ;
 +N+Prop+Sur:%>  ACCRADECL ;
 @U.Cap.Obl@+N+Prop+Mal+Sg+Attr:%>@U.Cap.Obl@ # ; !SUB ! it shall be used in cases like Konrad Nielsenii

LEXICON ACCRA-fem
 +N+Prop+Fem:%>  ACCRADECL ;
 @U.Cap.Obl@+N+Prop+Fem+Sg+Attr:%>@U.Cap.Obl@ # ; !SUB ! it shall be used in cases like Konrad Nielsenii
! @U.Cap.Obl@+N+Prop+Fem+Der/š+Der/Dimin:%>ž@U.Cap.Obl@ PLACE-DIMDECL ; !From PIERADECL
 @U.Cap.Obl@+N+Prop+Fem+Der/š+Der/Dimin:%>ž@U.Cap.Obl@ PLACE-DIMDECL ; !From PIERADECL

LEXICON ACCRA-femsur
 +N+Prop+Fem:%>  ACCRADECL ;
 +N+Prop+Sur:%>  ACCRADECL ;
 @U.Cap.Obl@+N+Prop+Fem+Sg+Attr:%>@U.Cap.Obl@ # ; !SUB ! it shall be used in cases like Konrad Nielsenii

LEXICON ACCRA-femplc !Names that are both female names and place names
 +N+Prop+Fem:%>  ACCRADECL ;
 +N+Prop+Plc:%> ACCRADECL ;
:%> PLACELASH ;
 @U.Cap.Obl@+N+Prop+Fem+Sg+Attr:%>@U.Cap.Obl@ # ; !SUB ! it shall be used in cases like Konrad Nielsenii

LEXICON ACCRA-malfem
 +N+Prop+Fem:%>  ACCRADECL ;
 +N+Prop+Mal:%>  ACCRADECL ;
 @U.Cap.Obl@+N+Prop+Fem+Sg+Attr:%>@U.Cap.Obl@ # ; !SUB ! it shall be used in cases like Konrad Nielsenii
 @U.Cap.Obl@+N+Prop+Mal+Sg+Attr:%>@U.Cap.Obl@ # ; !SUB ! it shall be used in cases like Konrad Nielsenii
 @U.Cap.Obl@+N+Prop+Fem+Der/š+Der/Dimin:%>ž@U.Cap.Obl@ PLACE-DIMDECL ; !From PIERADECL
 @U.Cap.Obl@+N+Prop+Mal+Der/š+Der/Dimin:%>ž@U.Cap.Obl@ PLACE-DIMDECL ; !From PIERADECL

LEXICON ACCRA-sur
 +N+Prop+Sur:%> ACCRADECL ;
 @U.Cap.Obl@+N+Prop+Sur+Sg+Attr:%>@U.Cap.Obl@ # ; !SUB ! it shall be used in cases like Konrad Nielsenii

LEXICON ACCRA-LOAN-plc ! Place names
 +N+Prop+Plc:%>  ACCRADECL-LOAN ;
:%> PLACELASH ; !SUB

LEXICON ACCRA-plc ! Place names
 +N+Prop+Plc:%>  ACCRADECL ;
:%> PLACELASH ;

LEXICON ACCRA-LOAN-surplc ! Names that are both surnames and place names
 +N+Prop+Sur:%> ACCRADECL ;
 @U.Cap.Obl@+N+Prop+Sur+Sg+Attr:%>@U.Cap.Obl@ # ; !SUB ! it shall be used in cases like Konrad Nielsenii
 +N+Prop+Plc:%> ACCRADECL-LOAN ;
:%> PLACELASH ; !SUB

LEXICON ACCRA-surplc ! Names that are both surnames and place names
 +N+Prop+Sur:%> ACCRADECL ;
 @U.Cap.Obl@+N+Prop+Sur+Sg+Attr:%>@U.Cap.Obl@ # ; !SUB ! it shall be used in cases like Konrad Nielsenii
 +N+Prop+Plc:%> ACCRADECL ;
:%> PLACELASH ;

LEXICON ACCRA ! Vowel-final names without Gradation and Ill ^change
 +N+Prop:%> ACCRADECL ;

LEXICON ACCRADECL
! These sublexica are irrelevant for ACCRA, but added
! for the sake of the lexicon MARJA
 ACCRA-DC ;
 @U.Cap.Obl@ ACCRA-I ;		! correct suffixes
 @U.Cap.Obl@ ACCRA-OBL ;
 @U.Cap.Obl@ ACCRA-IICASE ;
 
LEXICON ACCRADECL-LOAN
! These sublexica are irrelevant for ACCRA, but added
! for the sake of the lexicon MARJA
 ACCRA-DC-LOAN ;
 @U.Cap.Obl@ ACCRA-I ; !SUB		! correct suffixes
 @U.Cap.Obl@ ACCRA-OBL ; !SUB
 @U.Cap.Obl@ ACCRA-IICASE ; !SUB


LEXICON HAWAII-plc
 +N+Prop+Plc:%> ACCRA-DC ;
 @U.Cap.Obl@+N+Prop+Plc:%>@U.Cap.Obl@ ACCRA-OBL ;
 @U.Cap.Obl@+N+Prop+Plc:%>@U.Cap.Obl@ ACCRA-IICASE ;
 @U.Cap.Opt@+N+Prop+Plc+Der/laš+A+Attr:%>@U.Cap.Opt@lažž ATTR ;
 @U.Cap.Opt@+N+Prop+Plc+Der/laš+A:@U.Cap.Opt@lažž JOHTOLAT0 ;
 @U.Cap.Opt@+N+Prop+Plc+Der/laš+A+Sg+Nom:@U.Cap.Opt@lažža PxV ; ! tentative.
 @U.Cap.Opt@+N+Prop+Plc+Der/laš+A+Ess:@U.Cap.Opt@lažžan K ;
 @U.Cap.Opt@+N+Prop+Plc+Der/laš+A+Ess:@U.Cap.Opt@lažžan PxC ;
 @U.Cap.Opt@+N+Prop+Plc+Der/laš+A:@U.Cap.Opt@lažža LASJOBL ; ! Under ISSORASSA-


 LEXICON HAWAII-sur
 +N+Prop+Sur:%> ACCRA-DC ;
 @U.Cap.Obl@+N+Prop+Sur:%>@U.Cap.Obl@ ACCRA-OBL ;
 @U.Cap.Obl@+N+Prop+Sur:%>@U.Cap.Obl@ ACCRA-IICASE ;

LEXICON SKOHTERMADII-plc
 +N+Prop+Plc:%> SKOHTERMADIIDECL ;
 @U.Cap.Opt@+N+Prop+Plc+Der/laš+A+Attr:%>@U.Cap.Opt@jlažž ATTR ;
 @U.Cap.Opt@+N+Prop+Plc+Der/laš+A:@U.Cap.Opt@jlažž JOHTOLAT0 ;
 @U.Cap.Opt@+N+Prop+Plc+Der/laš+A+Sg+Nom:@U.Cap.Opt@jlažža PxV ; ! tentative.
 @U.Cap.Opt@+N+Prop+Plc+Der/laš+A+Ess:@U.Cap.Opt@jlažžan K ;
 @U.Cap.Opt@+N+Prop+Plc+Der/laš+A+Ess:@U.Cap.Opt@jlažžan PxC ;
 @U.Cap.Opt@+N+Prop+Plc+Der/laš+A:@U.Cap.Opt@jlažža LASJOBL ;

LEXICON SKOHTERMADIIDECL !This isn't perfect yet, but gets better. IK
 +Sg+Nom: K ; !SUB
 +Sg+Nom:j K ;
 +Ess:n K ; !SUB
 +Ess:jn K ;
 +Sg+Gen: K ; !SUB
 +Sg+Gen:j K ;
 +Sg+Acc: K ; !SUB
 +Sg+Acc:j K ;
 +SgNomCmp: Rreal ; !SUB
 +SgGenCmp: Rreal ; !SUB
 +PlGenCmp:d9 Rreal ; !SUB
 +SgNomCmp:j Rreal ;
 +SgGenCmp:j Rreal ;
 +PlGenCmp:jd9 Rreal ;
 +SgNomCmp-:- Rreal ; !SUB
 +SgGenCmp-:- Rreal ; !SUB
 +PlGenCmp-:d9- Rreal ; !SUB
 +SgNomCmp-:j- Rreal ; !SUB
 +SgGenCmp-:j- Rreal ; !SUB
 +PlGenCmp-:jd9- Rreal ; !SUB
 +Sg+Loc:s K ; !SUB
 +Sg+Loc:n K ; !SUB !SOUTH
 +Sg+Loc:js K ;
 +Sg+Loc:jn K ; !SUB !SOUTH
 +Pl+Nom:t K ; !SUB
 +Pl+Nom:jt K ;
 +Sg+Com:jn K ;
 +Pl+Gen:jd9 K ;
 +Pl+Acc:jd9 K ;
 +Pl+Ill:jde K ;
 +Pl+Loc:jn K ;
 +Pl+Loc:js K ; !SUB !SOUTH
 +Pl+Com:jgujn K ;

LEXICON NIKOSIIJA-obj
 +N+Prop+Plc:%> NIKOSIIJADECL ;

LEXICON NIKOSIIJA-plc
 +N+Prop+Plc:%> NIKOSIIJADECL ;
:%> PLACELASH ;

LEXICON NIKOSIIJADECL !Names with ending -iija, a-illative
ACCRA-DC ;
@U.Cap.Obl@ ACCRA-I ;
@U.Cap.Obl@ ACCRA-OBL ;
!@U.Cap.Obl@+Der/š+Der/Dimin:%>ž@U.Cap.Obl@ PLACE-DIMDECL ; !just to ani, mal, fem

!LEXICON GIEDDI-obj
!! +N+Prop+Obj:%> GIEDDIDECL ;

!LEXICON GIEDDI-org
! +N+Prop+Org:%> GIEDDIDECL ;

!LEXICON GIEDDI-mal
! +N+Prop+Mal:%>  GIEDDIDECL ;

!LEXICON GIEDDI-fem
! +N+Prop+Fem:%>  GIEDDIDECL ;

!LEXICON GIEDDI-sur
! +N+Prop+Sur:%> GIEDDIDECL ;

!LEXICON GIEDDI-plc ! Place names
! +N+Prop+Plc:%>  GIEDDIDECL ;
! @U.Cap.Opt@+N+Prop+Plc+Sg+Gen:X4@U.Cap.Opt@ VUONAT ;

!LEXICON GIEDDI
! +N+Prop:%> GIEDDIDECL ;

!LEXICON GIEDDIDECL ! Vowel final names with Gradation and Comp. forms
! @U.Cap.Obl@ GIEDDI-OBL ;
! @U.Cap.Opt@ GIEDDI-DC ;

!LEXICON GIEDDI-OBL
! +Sg+Nom: K ;
! +Ess:n K ;
! +Sg+Ill:X3j K ;
! +Sg+Gen:X4 K ;
! +Sg+Acc:X4 K ;
! +Sg+Loc:X4s K ;
! +Sg+Loc:X4n K ; !SUB !SOUTH
! +Pl+Nom:X4t K ;
! +Sg+Gen:X5 K ;
! +Pl+Gen:X5jd K ;
! +Pl+Acc:X5jd K ;
! +Pl+Ill:X5jde K ;
! +Pl+Loc:X5jn K ;
! +Pl+Com:X5jgujn K ;
! +Sg+Nom:X6 K ;
! +Sg+Nom:X8 K ;
! +Comp+Sg+Nom:X4b K ;
! +Comp+Sg+Gen:X4bu K ;
! +Comp+Sg+Gen:X4b K ;
! +Comp+Sg+Acc:X4bu K ;
! +Comp+Sg+Acc:X4b K ;
! +Comp+Sg+Ill:X4buj K ;
! +Comp+Sg+Loc:X4bus K ;
! +Comp+Sg+Com:X4bujn K ;
! +Comp+Pl+Nom:X4but K ;
! +Comp+Pl+Gen:X4bujd K ;
! +Comp+Pl+Acc:X4bujd K ;
! +Comp+Pl+Ill:X4bujdda K ;
! +Comp+Pl+Loc:X4bujn K ;
! +Comp+Pl+Com:X4bujgujn K ;
! +Comp+Ess:X4bun K ;
! +Superl+Attr:%>X4muss K ;
! +Superl+Sg+Nom:X4muss K ;
! +Superl+Sg+Nom:X4muss Rreal ;
! +Superl+Sg+Gen:X4musa K ;
! +Superl+Sg+Acc:X4musa K ;
! +Superl+Sg+Ill:X4mussij K ;
! +Superl+Sg+Loc:X4musas K ;
! +Superl+Sg+Com:X4musajn K ;
! +Superl+Pl+Nom:X4musat K ;
! +Superl+Pl+Gen:X4musajd K ;
! +Superl+Pl+Acc:X4musajd K ;
! +Superl+Pl+Ill:X4musaide K ;
! +Superl+Pl+Loc:X4musajn K ;
! +Superl+Pl+Com:X4musajgujn K ;
! +Superl+Ess:X4mussan K ;
! +Der/š+Der/Dimin:%>X8ž PLACE-DIMDECL ;
! DenominalNounsV ;

!LEXICON GIEDDI-DC
! DenominalAdjsV1 ;
! DenominalAdjsV2 ;


LEXICON DAVVISUOLU-plc
 +N+Prop+Plc:%> DAVVISUOLUDECL ;
! @U.Cap.Opt@+N+Prop+Plc:%>@U.Cap.Opt@ DenominalAdjsV1 ; !SUB
! @U.Cap.Opt@+N+Prop+Plc:%>@U.Cap.Opt@ DenominalAdjsV2 ; !SUB
 @U.Cap.Opt@+N+Prop+Plc:%>Y5@U.Cap.Opt@ DenominalAdjsV3 ;
 @U.Cap.Opt@+N+Prop+Plc:%>Y5@U.Cap.Opt@ DenominalAdjsV4 ; !SUB
 @U.Cap.Opt@+N+Prop+Plc+Sg+Gen:%>Y5@U.Cap.Opt@ VUONAT ;


LEXICON DAVVISUOLUDECL !Inanim. Contracted 0-Names - from DAVVISUOLU
 @U.Cap.Obl@ DAVVISUOLU-OBL ;
! @U.Cap.Opt@ DAVVISUOLU-DC ;

LEXICON DAVVISUOLU-OBL
 +Sg+Nom:X4 K ;
 +Ess:X4n K ;
 +SgNomCmp:X8 Rreal ; !SUB
 +SgNomCmp:X4 Rreal ;
 +SgNomCmp-:X8- Rreal ; !SUB
 +SgNomCmp-:X4- Rreal ; !SUB
 +Sg+Gen:Y5 K ;
 +Sg+Acc:Y5 K ;
 +Sg+Loc:Y5s K ;
 +Sg+Loc:Y5n K ; !SUB !SOUTH
 +Pl+Nom:Y5 K ;
 +Sg+Ill:Y6j K ;
 +Sg+Com:Y6jn K ;
 +Pl+Gen:Y6jd K ;
 +Pl+Acc:Y6jd K ;
 +Pl+Ill:Y6jde K ;
 +Pl+Loc:Y6jn K ;
 +Pl+Com:Y6jgujn K ;
! :Y5 DenominalNounsV ;			!only to ani, fem, mal

!LEXICON DAVVISUOLU-DC !lifted up to -plc

LEXICON MARJA-ani
 +N+Prop+Ani:%> MARJADECL ;
 @U.Cap.Obl@+N+Prop+Ani+Der/š+Der/Dimin:%>X6ž@U.Cap.Obl@ PLACE-DIMDECL ; !From PIERADECL

LEXICON MARJA-fem
 +N+Prop+Fem:%> MARJADECL ;
 @U.Cap.Obl@+N+Prop+Fem+Sg+Attr:%>@U.Cap.Obl@ # ; !SUB ! it shall be used in cases like Konrad Nielsenii
 @U.Cap.Obl@+N+Prop+Fem+Der/š+Der/Dimin:%>X6ž@U.Cap.Obl@ PLACE-DIMDECL ; !From PIERADECL

LEXICON MARJA-mal
 +N+Prop+Mal:%> MARJADECL ;
 @U.Cap.Obl@+N+Prop+Sur+Sg+Attr:%>@U.Cap.Obl@ # ; !SUB ! it shall be used in cases like Konrad Nielsenii
 @U.Cap.Obl@+N+Prop+Mal+Der/š+Der/Dimin:%>X6ž@U.Cap.Obl@ PLACE-DIMDECL ; !From PIERADECL

LEXICON MARJA-obj
 +N+Prop+Obj:%> MARJADECL ;

LEXICON MARJA-org
 +N+Prop+Org:%> MARJADECL ;
 
LEXICON MARJA-LOAN-plc ! Vowel final names with Gradation and Ill ^change (place names)
 +N+Prop+Plc:%> MARJADECL-LOAN ;
 :%> PLACELASH ; !SUB
 @U.Cap.Opt@+N+Prop+Plc+Sg+Gen:%>X4@U.Cap.Opt@ VUONAT ; !SUB


LEXICON MARJA-plc ! Vowel final names with Gradation and Ill ^change (place names)
 +N+Prop+Plc:%> MARJADECL ;
 :%> PLACELASH ;
 @U.Cap.Opt@+N+Prop+Plc+Sg+Gen:%>X4@U.Cap.Opt@ VUONAT ;

LEXICON MARJA-sur
 +N+Prop+Sur:%> MARJADECL ;
 @U.Cap.Obl@+N+Prop+Sur+Sg+Attr:%>@U.Cap.Obl@ # ; !SUB ! it shall be used in cases like Konrad Nielsenii

!LEXICON MARJA ! No longer in use, all members are tagged.
! +N+Prop:%> MARJADECL ;

LEXICON MARJADECL ! Vowel-final names with Gradation and Ill ^change (person names)
 ACCRA-DC ;
 @U.Cap.Obl@:@U.Cap.Obl@X3 ACCRA-I ;
 @U.Cap.Obl@:@U.Cap.Obl@X4 ACCRA-OBL ;
 @U.Cap.Obl@:@U.Cap.Obl@X8 MARJA-SHORTGEN ;
 @U.Cap.Obl@:@U.Cap.Obl@X5 ACCRA-IICASE ;

LEXICON MARJADECL-LOAN ! Vowel-final names with Gradation and Ill ^change (person names)
 ACCRA-DC-LOAN ;
 @U.Cap.Obl@:@U.Cap.Obl@X3 ACCRA-I ; !SUB
 @U.Cap.Obl@:@U.Cap.Obl@X4 ACCRA-OBL ; !SUB
 @U.Cap.Obl@:@U.Cap.Obl@X8 MARJA-SHORTGEN ; !SUB
 @U.Cap.Obl@:@U.Cap.Obl@X5 ACCRA-IICASE ; !SUB

LEXICON MARJA-SHORTGEN  ! Gásakjávrre
 +Sg+Gen: K ;
 +Sg+Gen-:- Rreal ; !    for placenames
 +Sg+Gen:   Rreal ; !SUB for placenames
! +Sg+Acc: K ;

LEXICON SUOPMA-plc !for Sápmi, Suopma, Ruoŧŧa, no laš, no VUONAK
 +N+Prop+Plc:%> MARJADECL ;


!LEXICON SIJTE-ani
! +N+Prop+Ani:%> SIJTEDECL ;

LEXICON SIJTE-obj
 +N+Prop+Obj:%> SIJTEDECL ;

!LEXICON SIJTE-objplc
! +N+Prop+Obj:%> SIJTEDECL ;
! +N+Prop+Plc:%> SIJTEDECL ;

LEXICON SIJTE-org
 +N+Prop+Org:%> SIJTEDECL ;

LEXICON SIJTE-mal
 +N+Prop+Mal:%>  SIJTEDECL ;
 @U.Cap.Obl@+N+Prop+Mal+Sg+Attr:%>@U.Cap.Obl@ # ; !SUB ! it shall be used in cases like Konrad Nielsenii

LEXICON SIJTE-fem
 +N+Prop+Fem:%>  SIJTEDECL ;
 @U.Cap.Obl@+N+Prop+Fem+Sg+Attr:%>@U.Cap.Obl@ # ; !SUB ! it shall be used in cases like Konrad Nielsenii

!LEXICON SIJTE-femsur
! +N+Prop+Fem:%>  SIJTEDECL ;
! +N+Prop+Sur:%>  SIJTEDECL ;
! @U.Cap.Obl@+N+Prop+Fem+Sg+Attr:%>@U.Cap.Obl@ # ; !SUB ! it shall be used in cases like Konrad Nielsenii

!LEXICON SIJTE-malfem
! +N+Prop+Fem:%>  SIJTEDECL ;
! +N+Prop+Mal:%>  SIJTEDECL ;
! @U.Cap.Obl@+N+Prop+Fem+Sg+Attr:%>@U.Cap.Obl@ # ; !SUB ! it shall be used in cases like Konrad Nielsenii
! @U.Cap.Obl@+N+Prop+Mal+Sg+Attr:%>@U.Cap.Obl@ # ; !SUB ! it shall be used in cases like Konrad Nielsenii

LEXICON SIJTE-sur
 +N+Prop+Sur:%> SIJTEDECL ;
 @U.Cap.Obl@+N+Prop+Sur+Sg+Attr:%>@U.Cap.Obl@ # ; !SUB ! it shall be used in cases like Konrad Nielsenii

LEXICON SIJTE-plc ! Place names
 +N+Prop+Plc:%>  SIJTEDECL ;
:%> PLACELASH ;

LEXICON SIJTE-surplc ! Names that are both surnames and place names
 @U.Cap.Obl@+N+Prop+Sur+Sg+Attr:%>@U.Cap.Obl@ # ; !SUB ! it shall be used in cases like Konrad Nielsenii
 +N+Prop+Sur:%> SIJTEDECL ;
 +N+Prop+Plc:%> SIJTEDECL ;
:%> PLACELASH ;



LEXICON SIJTEDECL
! These sublexica are irrelevant for SIJTE, but added
! for the sake of the lexicon MARJA ! Muhto gč. dat kommentára... Imaštallan dan gal veha...
 ACCRA-DC ;                          !Nom, Ess
 @U.Cap.Obl@:@U.Cap.Obl@W9 ACCRA-I ; !SUB ! Here, we allow for Illative Sijtei
  !Dát ii oro doibmamin, go Sijtei lea dovdameahttun lookupis. W9hmm, sáhtá leat konv-feailla.
  !Does not work, W9 is commented out in twol.
  !NB! Sijtii is norm, Sijtei is SUB, the -ei-illative should just be used in cases like Marie (where it already works)
 @U.Cap.Obl@ ACCRA-I ;      !Here, we allow for Illative Sijtii
 @U.Cap.Obl@ ACCRA-OBL ;
 @U.Cap.Obl@ ACCRA-IICASE ;

!! ! \\\\\\\\\\\\\\\\\\\\\\\\\\\\\\\\\\\\\\\\\\\\\
!! ! Discussing e- and o-final wds:
!! ! e (appr 2100 of these in corpus)

!! ! e-fin __with_ Grad and __with__ Ill change ++  Ánde, Ándde, Ándii           sme names
!! ! e-fin inab to Grad and __with_  Ill change *+  Lene, Lene, Lenii            sme and foreign names
!! ! e-fin without Grad and __with__ Ill change -+  Brende, Brende, Brendii      foreign names
!! !
!! ! e-fin __with_ Grad and optional Ill change +%  *
!! ! e-fin inab to Grad and optional Ill change *%  Sijte, Sijte, Sijtei/Sijtii  foreign (sma?) names
!! ! e-fin without Grad and optional Ill change -%  ?                            Perhaps other sma names
!! !
!! ! e-fin __with_ Grad but without  Ill change +-  *
!! ! e-fin inab to Grad and without  Ill change *-  *
!! ! e-fin without Grad and without  Ill change --  Valle, Valle, Vallei.        Loans
!! !
!! ! o (appr. 90 of these in corpus)
!! ! o-fin __with_ Grad and __with_  Ill change ++
!! ! o-fin inab to Grad and __with_  Ill change *+
!! ! o-fin without Grad but __with_  Ill change -+  Áilo, Áilo, Áilui ?? *

!! ! o-fin without Grad and without  Ill change *+  Teppo9j:Teppoi

!! ! Solution
!! ! Lexicon structure according to Ill. Forms inable to Grad go with Grad, as for GOAHTI
!! ! Suggestion:
!! ! ACCRA  is -CG and -Illchange Valle
!! ! MARJA  is +CG and +Illchange Ánde
!! ! BRENDE is -CG and +Illchange Brende
!! ! SIJTE  is +CG and %Illchange Sijte
!! ! ?????  is -CG and %Illchange
!! ! Lene can be MARJA or BRENDE, but according to GOAHTI practice, we assign it to MARJA

!! ! Now:
!! ! ACCRA: only   Sijtei -CG
!! ! MARJA: only   Sijtii +CG
!! ! SIJTE: Sijtii Sijtei -CG
!! !
!! ! Previous suggestion for future fix: ideal lexicon structure:
!! ! a. forms common to all of the above 3
!! ! b. cg
!! !    b.i.  alternating
!! !    b.ii. insensitive to alternation
!! ! c. ill-change
!! !    c.i change in front of i
!! !    c.ii no change in front of i
!! !
!! ! ACCRA a, bii, cii
!! ! MARJA a, bi,  ci
!! ! SIJTE a, bii, ci, cii
!! ! ????? a, bii, ci
!! ! Sijte guoská dušše namaid, maid loahpus lea -e.
!! ! joa, muhto prinsiphas livččii vejolaš čállit ođđasit dákar ábc-systema. Ok
!!
!!
!! ! //////////////////////////////////////



!LEXICON PIERA-mal
! +N+Prop+Mal:%> PIERADECL ;
! @U.Cap.Obl@+N+Prop+Mal+Sg+Attr:%>@U.Cap.Obl@ # ; !SUB ! it shall be used in cases like Konrad Nielsenii

!LEXICON PIERA !Bisyll. a-Proper Names without Gradation ; a/i-Illative
! +N+Prop:%>PIERADECL ;
! This one has not been split yet.

!LEXICON PIERADECL
! @U.Cap.Obl@+Sg+Ill:j@U.Cap.Obl@ K ; ! <=== What is this
! ACCRA-DC ;
! @U.Cap.Obl@ ACCRA-OBL ;

!These ones still not in use.
!LEXICON GUOLBBA-obj
! GUOLBBADECL ;
!LEXICON GUOLBBA-org
! GUOLBBADECL ;
!LEXICON GUOLBBA-mal
! GUOLBBADECL ;
!LEXICON GUOLBBA-fem
! GUOLBBADECL ;
!LEXICON GUOLBBA-sur
! GUOLBBADECL ;
LEXICON GUOLBBA-plc ! Place names
 +N+Prop+Plc:%> GUOLBBADECL ;
! @U.Cap.Opt@+N+Prop+Plc:%>@U.Cap.Opt@ DenominalAdjsC ; !SUB
 @U.Cap.Opt@+N+Prop+Plc:%>X4@U.Cap.Opt@ DenominalAdjsC2 ;
 @U.Cap.Opt@+N+Prop+Plc:%>X4@U.Cap.Opt@ DenominalAdjsC3 ;  !SUB
 @U.Cap.Opt@+N+Prop+Plc+Sg+Nom:X4@U.Cap.Opt@ VUONAT ;



!LEXICON GUOLBBA ! Trisyll. Inanim. Gradating 0-Nouns
! +N+Prop:%>GUOLBBADECL ;

LEXICON GUOLBBADECL
 @U.Cap.Obl@ GUOLBBA-OBL ;
! @U.Cap.Opt@ GUOLBBA-DC ;

LEXICON GUOLBBA-OBL
 +Sg+Nom:X4 K ;
 +Ess:X4n K ;
 +SgNomCmp:X8 Rreal ; !SUB
 +SgNomCmp:X4 Rreal ;
 +SgNomCmp-:X8- Rreal ; !SUB
 +SgNomCmp-:X4- Rreal ; !SUB
 +Sg+Gen:X2a K ; ! MALLAS- but for Prop
 +Sg+Gen:X2 K ; !SUB
 +Sg+Gen:X2a Rreal ; !compound also for these
 +Sg+Gen:X2 Rreal ;  !compound also for these
 +Sg+Gen-:X2a- Rreal ; !SUB !compound also for these
 +Sg+Gen-:X2- Rreal ;  !SUB !compound also for these
 +Sg+Acc:X2a K ;
 +Sg+Acc:X2 K ; !SUB
 +Pl+Nom:X2at K ;
 +Sg+Ill:X2ij K ;
 +Sg+Loc:X2is K ;
 +Sg+Loc:X2in K ; !SUB !SOUTH
 +Sg+Com:X2ijn K ;
 +Pl+Gen:X2ijd K ;
 +Pl+Gen:X2ijd Rreal ;
 +Pl+Acc:X2ijd K ;
 +Pl+Ill:X2ijdda K ;
 +Pl+Loc:X2ijn K ;
 +Pl+Com:X2ijgujn K ;

!LEXICON GUOLBBA-DC !moved up to -plc

LEXICON ACCRA-DC          ! a. Earlier solution   | b. Ideal solution
 @U.Cap.Obl@ ACCRA-NE ;   ! U.Cap.Obl Accra       | Accra
! @U.Cap.Opt@ ACCRA-ADJ ; ! U.Cap.Opt [Aa]ccralaš | U.Cap.Down accralaš  !moved to -plc

 ! Now, we have b., in principle, but with different-named tags:
 ! The .Obl@ diacritic tag is not used at all.
 ! The .Opt@ diacritic is now somewhat contraintuitively used for compulsatory downcasing.
 ! Then downcase.regex takes care of downcasing, and case.regex of optional upcasing.
 ! downcase.regex: A  ->  a || .#. %@U%.Cap%.Opt%@ _ ;
 ! case.regex:     A (->) a || .#. _ ;

LEXICON ACCRA-NE
 +Sg+Nom: K ;
 +Sg+Nom: Rreal ;
 +Sg+Nom-:- Rreal ; !SUB
 +Ess:n K ;
 
LEXICON ACCRA-DC-LOAN     ! a. Earlier solution   | b. Ideal solution
 @U.Cap.Obl@ ACCRA-NE-LOAN ;   ! U.Cap.Obl Accra       | Accra
! @U.Cap.Opt@ ACCRA-ADJ ; !SUB ! U.Cap.Opt [Aa]ccralaš | U.Cap.Down accralaš  !moved to -plc

 ! Now, we have b., in principle, but with different-named tags:
 ! The .Obl@ diacritic tag is not used at all.
 ! The .Opt@ diacritic is now somewhat contraintuitively used for compulsatory downcasing.
 ! Then downcase.regex takes care of downcasing, and case.regex of optional upcasing.
 ! downcase.regex: A  ->  a || .#. %@U%.Cap%.Opt%@ _ ;
 ! case.regex:     A (->) a || .#. _ ;

LEXICON ACCRA-NE-LOAN
 +Sg+Nom: K ;
 +Sg+Nom: Rreal ;
 +Sg+Nom-:- Rreal ; !SUB
 +Ess:n K ; !SUB


!LEXICON ACCRA-ADJ
! +Der/laš:lažž DEARVVASLAS ;

LEXICON ACCRA-I
 +Sg+Ill:j K ;

LEXICON ACCRA-OBL
 +Sg+Gen: K ;
 +Sg+Gen: Rreal ;   !SUB ! for placenames
 +Sg+Gen-:- Rreal ; !SUB ! for placenames
 +Sg+Acc: K ;
 +Sg+Loc:s K ;
 +Sg+Loc:n K ; !SUB !SOUTH
 +Sg+Com:jn K ;
 +Pl+Nom:t K ;

LEXICON ACCRA-IICASE
 +Pl+Gen:jd9 K ;
 +Pl+Acc:jd9 K ;
 +Pl+Ill:jde K ;
 +Pl+Loc:jn K ;
 +Pl+Com:jgujn K ;

! Vowel-final names where the final vowel carries
! primary or secondary stress. Monosyllables and
! Scandinavian stressed compounds in -V belong here.

LEXICON NYSTØ-ani
 +N+Prop+Ani:%> NYSTØDECL ;
 @U.Cap.Obl@+N+Prop+Ani+Sg+Attr:%>@U.Cap.Obl@ # ; !SUB ! it shall be used in cases like Konrad Nielsenii

LEXICON NYSTØ-fem
 +N+Prop+Fem:%> NYSTØDECL ;
 @U.Cap.Obl@+N+Prop+Fem+Sg+Attr:%>@U.Cap.Obl@ # ;  !SUB ! it shall be used in cases like Konrad Nielsenii

LEXICON NYSTØ-mal
 +N+Prop+Mal:%>  NYSTØDECL ;
 @U.Cap.Obl@+N+Prop+Mal+Sg+Attr:%>@U.Cap.Obl@ # ;  !SUB ! it shall be used in cases like Konrad Nielsenii

LEXICON NYSTØ-obj
 +N+Prop+Obj:%>  NYSTØDECL ;

LEXICON NYSTØ-org
 +N+Prop+Org:%>  NYSTØDECL ;

LEXICON NYSTØ-sur
 +N+Prop+Sur:%>  NYSTØDECL ;
 @U.Cap.Obl@+N+Prop+Sur+Sg+Attr:%>@U.Cap.Obl@ # ;  !SUB ! it shall be used in cases like Konrad Nielsenii

LEXICON NYSTØ-femsur
 +N+Prop+Sur:%>  NYSTØDECL ;
 @U.Cap.Obl@+N+Prop+Sur+Sg+Attr:%>@U.Cap.Obl@ # ;  !SUB ! it shall be used in cases like Konrad Nielsenii
 +N+Prop+Fem:%> NYSTØDECL ;
 @U.Cap.Obl@+N+Prop+Fem+Sg+Attr:%>@U.Cap.Obl@ # ;  !SUB ! it shall be used in cases like Konrad Nielsenii

LEXICON NYSTØ-surplc
 +N+Prop+Sur:%>  NYSTØDECL ;
 @U.Cap.Obl@+N+Prop+Sur+Sg+Attr:%>@U.Cap.Obl@ # ;  !SUB ! it shall be used in cases like Konrad Nielsenii
 +N+Prop+Plc:%>  NYSTØDECL ;
:%> PLACELASH ;

LEXICON NYSTØ-LOAN-plc ! Place names
 +N+Prop+Plc:%>  NYSTØDECL-LOAN ;
:%> PLACELASH ; !SUB

LEXICON NYSTØ-plc ! Place names
 +N+Prop+Plc:%>  NYSTØDECL ;
:%> PLACELASH ;

LEXICON NYSTØ ! Vowel-final, heavy syll
 +N+Prop:%> NYSTØDECL ;

LEXICON NYSTØDECL
 @U.Cap.Obl@ NYSTØ-OBL ;
! @U.Cap.Opt@ NYSTØ-DC ; !moved up to -plc

LEXICON NYSTØDECL-LOAN
 @U.Cap.Obl@ NYSTØ-OBL-LOAN ;
! @U.Cap.Opt@ NYSTØ-DC ; !moved up to -plc

LEXICON NYSTØ-OBL
 +Sg+Nom: K ;
 +Sg+Nom: Rreal ;
 +Sg+Loc:%:s K ; !SUB Ny^stø:s
 +Sg+Gen:a   Rreal ; !SUB ! for placenames !^C^
 +Sg+Gen-:a- Rreal ; !SUB ! for placenames !^C^
 +Sg+Gen-:-  Rreal ; !SUB ! for placenames !^C^
 +Sg+Gen:    Rreal ; !SUB ! for placenames !^C^
 NYOBL ;
 :%: NYOBL ; !SUB to NYOBL, optional delimiter marks. sub?
 :%- NYOBL ; !SUB
 :'7 NYOBL ; !SUB

!LEXICON NYSTØ-DC						!moved up to -plc

LEXICON NYSTØ-OBL-LOAN
 +Sg+Nom: K ;
 +Sg+Nom: Rreal ;
 +Sg+Loc:%:s K ; !SUB Ny^stø:s
 +Sg+Gen:a   Rreal ; !SUB ! for placenames !^C^
 +Sg+Gen-:a- Rreal ; !SUB ! for placenames !^C^
 +Sg+Gen-:-  Rreal ; !SUB ! for placenames !^C^
 +Sg+Gen:    Rreal ; !SUB ! for placenames !^C^
 NYOBL ; !SUB
 :%: NYOBL ; !SUB to NYOBL, optional delimiter marks. sub?
 :%- NYOBL ; !SUB
 :'7 NYOBL ; !SUB

LEXICON NYOBL
 +Sg+Gen: K ;
 +Sg+Acc: K ;
 +Sg+Ill:j K ;
 +Sg+Loc:s K ;
 +Sg+Loc:n K ; !SUB !SOUTH
 +Sg+Com:jn K ;
 +Ess:n K ;
 +Pl+Nom:t K ;
 +Pl+Gen:jd K ;
 +Pl+Acc:jd K ;
 +Pl+Ill:jde K ;
 +Pl+Loc:jn K ;
 +Pl+Com:jgujn K ;
 +Sg+Gen:a K ; !SUB
 +Sg+Acc:a K ; !SUB
 +Sg+Ill:aj K ; !SUB
 +Sg+Ill:ij K ; !SUB
 +Sg+Loc:as K ; !SUB
 +Sg+Loc:an K ; !SUB !SOUTH
 +Sg+Com:ajn K ; !SUB
 +Ess:an K ; !SUB
 +Pl+Nom:at K ; !SUB
 +Pl+Gen:ajd K ; !SUB
 +Pl+Acc:ajd K ; !SUB
 +Pl+Ill:ajde K ; !SUB
 +Pl+Loc:ajn K ; !SUB
 +Pl+Com:ajgujn K ; !SUB

! Consonant-final names
! - - - - - - - - - - -
! These CNAME lexica are not longer used, shall be removed
!LEXICON CNAME ! Cns final, not yet specified
! @U.Cap.Obl@ CNAME-UCASE ;
! @U.Cap.Opt@ CNAME-DC ;

!LEXICON CNAME-UCASE
! +N+Prop+Sg+Nom: K ;
! +N+Prop+Sg+Attr:%> K ; !SUB
! +N+Prop+Sg+Nom:# Rreal ; ! for place names
! +N+Prop+Sg+Loc:%:s K ; ! Ty^dal:s  !SUB
!     CNAME-OBL ;
! :%: CNAME-OBL ;	 !SUB
! :%- CNAME-OBL ;	 !SUB
! :%: CNAME-SUBSTANDARD ; !SUB
! :%- CNAME-SUBSTANDARD ; !SUB

!LEXICON CNAME-DC						!moved up to -plc
! +N+Prop+Der/laš:alažž DEARVVASLAS ;		!SUB

!LEXICON CNAME-OBL
! +N+Prop+Sg+Gen:a K ;
! +N+Prop+Sg+Gen:a Rreal ; ! for place names
! +N+Prop+Sg+Acc:a K ;
! +N+Prop+Sg+Ill:ij K ;
! +N+Prop+Sg+Loc+isuf:is K ;
! +N+Prop+Sg+Com+isuf:ijn K ;
! +N+Prop+Ess+isuf:in K ;
! +N+Prop+Sg+Loc+asuf:as K ;
! +N+Prop+Sg+Com+asuf:ajn K ;
! +N+Prop+Ess+asuf:an K ;
! +N+Prop+Pl+Nom:at K ;
! +N+Prop+Pl+Gen:ijd K ;
! +N+Prop+Pl+Acc:ijd K ;
! +N+Prop+Pl+Ill:ijdda K ;
! +N+Prop+Pl+Loc:ijn K ;
! +N+Prop+Pl+Com:ijgujn K ;

LEXICON LONDON-SUBSTANDARD !SUB
 +Sg+Ill:i K ; !SUB
 ! This is for "Statskog:i"

!These not yet in use.
!LEXICON PLACE-DIM-obj
! +N+Prop+Obj:%> PLACE-DIMDECL ;
!
!LEXICON PLACE-DIM-org
! +N+Prop+Org:%> PLACE-DIMDECL ;

!LEXICON PLACE-DIM-mal
! +N+Prop+Mal:%>  PLACE-DIMDECL ;

!LEXICON PLACE-DIM-fem
! +N+Prop+Fem:%>  PLACE-DIMDECL ;
!
LEXICON PLACE-DIM-sur
 +N+Prop+Sur:%> PLACE-DIMDECL ;
!
LEXICON PLACE-DIM-plc
 +N+Prop+Plc:%> PLACE-DIMDECL ;
:%> PLACELASH ;

LEXICON PLACE-DIM-ani
 +N+Prop+Ani:%> PLACE-DIMDECL ;


!LEXICON PLACE-DIM
! +Der/š+Der/Dimin:%> PLACE-DIMDECL ;
!
LEXICON PLACE-DIMDECL
 @U.Cap.Obl@ PLACE-DIM-OBL ;
! @U.Cap.Opt@ PLACE-DIM-DC ;

LEXICON PLACE-DIM-OBL
 +Sg+Nom: K ;
 +Sg+Nom:X7 Rreal ; !SUB
 +Sg+Nom: Rreal ;
 +Sg+Nom-:X7- Rreal ; !SUB
 +Sg+Nom-:- Rreal ; !SUB
 +Ess:in K ;
 +Sg+Gen:a K ;
 +Sg+Gen: K ; !SUB
 +Sg+Gen:a Rreal ; !compound also for these
 +Sg+Gen: Rreal ;  !compound also for these
 +Sg+Gen-:a- Rreal ; !SUB !compound also for these
 +Sg+Gen-:- Rreal ;  !SUB !compound also for these
 +Sg+Acc:a K ;
 +Sg+Acc: K ; !SUB
 +Pl+Nom:at K ;
 :i PLACE-DIM-i ;

LEXICON PLACE-DIM-i
 +Sg+Ill:j K ;
 +Sg+Loc:s K ;
 +Sg+Loc:n K ; !SUB !SOUTH
 +Sg+Com:jn K ;
 +Pl+Gen:jd K ;
 +Pl+Gen:jd Rreal ;
 +Pl+Acc:jd K ;
 +Pl+Ill:jdda K ;
 +Pl+Loc:jn K ;
 +Pl+Com:jgujn K ;

LEXICON PLACE-DIMV !DIMINV for propernouns
 +Sg+Nom: K ;
 +Sg+Nom: Rreal ;                    !Test this
 +Sg+Nom-:- Rreal ; !SUB
 +Sg+Acc:aX4 K ;
 +Sg+Gen:aX4 K ;
 +Sg+Gen:aX4 Rreal ;
 +Sg+Gen-:aX4- Rreal ; !SUB
 +Sg+Ill:aX3j K ;
 +Sg+Loc:aX4s K ;
 +Sg+Loc:aX4n K ; !SUB !SOUTH
 +Sg+Com:aX5jn K ;
 +Pl+Nom:aX4t K ;
 +Pl+Gen:aX5jd K ;
 +Pl+Acc:aX5jd K ;
 +Pl+Ill:aX5jde K ;
 +Pl+Loc:aX5jn K ;
 +Pl+Com:aX5jgujn K ;
 +Ess:an K ;

LEXICON C-FI-NEN-sur
! For Finnish surnames. Itkonen.
 +N+Prop+Sur:%> C-FI-NENDECL ;

LEXICON C-FI-NEN-plc
! For Finnish placenames with ending -nen. Kaustinen.
 +N+Prop+Plc:%> C-FI-NENDECL ;
 NENPLACELASH ;



LEXICON C-FI-NEN-surplc
! For Finnish names with ending -nen that are used both surnames and placenames. Huittinen.
 +N+Prop+Sur:%> C-FI-NENDECL ;
 NENPLACELASH ;






! Finnish Itkonen, lexicon for Finnish nen-names

LEXICON C-FI-NEN
 +N+Prop:%> C-FI-NENDECL ;

LEXICON C-FI-NENDECL  ! Finnish names
 :s FI-S ;            ! In Fin^land, they are declined with
                      ! Itkosa as the oblique stem.
 :nen9 LONDONDECL ;   ! In Norway, they are declined as CNAME
                      ! with ordinary genitive Itkonena

! Finnish Itkosa
LEXICON FI-S
 @U.Cap.Obl@ FI-S-OBL ;
! @U.Cap.Opt@ FI-S-DC ; !moved up to -plc

LEXICON FI-S-OBL
 +Sg+Gen:   Rreal ; !SUB For names
 +Sg+Gen-:- Rreal ; !    For names
 +Sg+Gen:a K ;
 +Sg+Acc:a K ;
 +Sg+Ill:ij K ;
 +Sg+Loc:is K ;
 +Sg+Loc:in K ; !SUB !SOUTH
 +Sg+Com:ijn K ;
 +Ess:in K ;
 +Pl+Nom:at K ;
 +Pl+Gen:ijd K ;
 +Pl+Acc:ijd K ;
 +Pl+Ill:ijdda K ;
 +Pl+Loc:ijn K ;
 +Pl+Com:ijgujn K ;

!LEXICON FI-S-DC						!moved up to -plc
! +Der/laš:lažž DEARVVASLAS ;

LEXICON LONDON-atr		!SUB
 @U.Cap.Obl@+N+Prop+Attr:%>@U.Cap.Obl@ # ; !SUB

LEXICON LONDON-sur ! Final foot structure (X.) and (X..) => Loc:is
! Different lexicon for personal surnames.
 +N+Prop+Sur:%> LONDONDECL ;
 @U.Cap.Obl@+N+Prop+Sur+Sg+Attr:%>@U.Cap.Obl@ # ;  !SUB ! it shall be used in cases like Konrad Nielsenii

LEXICON LONDON-ani
 +N+Prop+Ani:%> LONDONDECL ;

LEXICON LONDON-org
 +N+Prop+Org:%> LONDONDECL ;

LEXICON LONDON-orgsur
 +N+Prop+Org:%> LONDONDECL ;
 +N+Prop+Sur:%> LONDONDECL ;

LEXICON LONDON-mal
 +N+Prop+Mal:%> LONDONDECL ;
 @U.Cap.Obl@+N+Prop+Mal+Sg+Attr:%>@U.Cap.Obl@ # ;  !SUB ! it shall be used in cases like Konrad Nielsenii

LEXICON LONDON-malplc
 +N+Prop+Plc:%> LONDONDECL ;
 +N+Prop+Mal:%> LONDONDECL ;
:%> PLACELASH ;

LEXICON LONDON-malsur
 +N+Prop+Mal:%> LONDONDECL ;
 @U.Cap.Obl@+N+Prop+Mal+Sg+Attr:%>@U.Cap.Obl@ # ;  !SUB ! it shall be used in cases like Konrad Nielsenii
 +N+Prop+Sur:%> LONDONDECL ;

LEXICON LONDON-fem
 +N+Prop+Fem:%> LONDONDECL ;
 @U.Cap.Obl@+N+Prop+Fem+Sg+Attr:%>@U.Cap.Obl@ # ;  !SUB ! it shall be used in cases like Konrad Nielsenii

LEXICON LONDON-malfem
 +N+Prop+Fem:%> LONDONDECL ;
 +N+Prop+Mal:%> LONDONDECL ;

LEXICON LONDON-LOAN-plc
 +N+Prop+Plc:%> LONDONDECL-LOAN ;
:%> PLACELASH ; !SUB

LEXICON LONDON-plc
 +N+Prop+Plc:%> LONDONDECL ;
:%> PLACELASH ;


LEXICON LONDON-surplc
 +N+Prop+Plc:%> LONDONDECL ;
 +N+Prop+Sur:%> LONDONDECL ;
 @U.Cap.Obl@+N+Prop+Sur+Sg+Attr:%>@U.Cap.Obl@ # ;  !SUB ! it shall be used in cases like Konrad Nielsenii
:%> PLACELASH ;


LEXICON LONDON-obj
 +N+Prop+Obj:%> LONDONDECL ;

LEXICON LONDON
 +N+Prop:%> LONDONDECL ;

LEXICON LONDONDECL ! Final foot structure (X.) and (X..) => Loc:is
 @U.Cap.Obl@ LONDON-UCASE ;
! @U.Cap.Opt@ LONDON-DC ;

LEXICON LONDONDECL-LOAN ! Final foot structure (X.) and (X..) => Loc:is
 @U.Cap.Obl@ LONDON-UCASE-LOAN ;
! @U.Cap.Opt@ LONDON-DC ;


LEXICON LONDON-UCASE
 +Sg+Nom: K ;
 +Sg+Nom: Rreal ;
 +Sg+Nom-:- Rreal ; !SUB
 +Sg+Loc:%:s K ; !SUB ! Ty^dal:s
     LONDON-OBL ;
 :%: LONDON-OBL ; !SUB (If we understand SGL correctly)
 :%- LONDON-OBL ; !SUB
 :%: LONDON-SUBSTANDARD ; !SUB (:i ill only)
 :%- LONDON-SUBSTANDARD ; !SUB (-i ill only)
 
LEXICON LONDON-UCASE-LOAN
 +Sg+Nom: K ;
 +Sg+Nom: Rreal ;
 +Sg+Nom-:- Rreal ; !SUB
 +Sg+Loc:%:s K ; !SUB ! Ty^dal:s
     LONDON-OBL ; !SUB
 :%: LONDON-OBL ; !SUB (If we understand SGL correctly)
 :%- LONDON-OBL ; !SUB
 :%: LONDON-SUBSTANDARD ; !SUB (:i ill only)
 :%- LONDON-SUBSTANDARD ; !SUB (-i ill only)


!LEXICON LONDON-DC
! +Der/laš:lažž DEARVVASLAS ;

LEXICON LONDON-OBL
 +Sg+Gen: K ;
 +Sg+Gen:a K ;
 +Sg+Acc:a K ;
 +Sg+Ill:ij K ;
 +Sg+Loc:is K ;
 +Sg+Loc:in K ; !SUB !SOUTH
 +Sg+Com:ijn K ;
 +Ess:in K ;
 +Pl+Nom:at K ;
 +Pl+Gen:ijd K ;
 +Pl+Acc:ijd K ;
 +Pl+Ill:ijdda K ;
 +Pl+Loc:ijn K ;
 +Pl+Com:ijgujn K ;

LEXICON BERN-ani
!Different lexicon for animals. Eurokas.
 +N+Prop+Ani:%> BERNDECL ;

LEXICON BERN-mal
! Different lexicon for male persons. Finn. Torfinn.
 +N+Prop+Mal:%> BERNDECL ;
 @U.Cap.Obl@+N+Prop+Mal+Sg+Attr:%>@U.Cap.Obl@ # ; !SUB

LEXICON BERN-surmal
! Different lexicon for male persons & personal surnames.
 +N+Prop+Mal:%> BERNDECL ;
 +N+Prop+Sur:%> BERNDECL ;
 @U.Cap.Obl@+N+Prop+Mal+Sg+Attr:%>@U.Cap.Obl@ # ; !SUB

LEXICON BERN-fem
! Different lexicon for female persons. Aud^hild.
 +N+Prop+Fem:%> BERNDECL ;
 @U.Cap.Obl@+N+Prop+Fem+Sg+Attr:%>@U.Cap.Obl@ # ; !SUB

LEXICON BERN-femplc
! Different lexicon for female persons and place names.
 +N+Prop+Fem:%> BERNDECL ;
 +N+Prop+Plc:%> BERNDECL ;
 @U.Cap.Obl@+N+Prop+Fem+Sg+Attr:%>@U.Cap.Obl@ # ; !SUB

!LEXICON BERN-surfem ! Not in use.
! Different lexicon for female persons & personal surnames.
! +N+Prop+Fem:%> BERNDECL ;
! +N+Prop+Sur:%> BERNDECL ;
! @U.Cap.Obl@+N+Prop+Fem+Sg+Attr:%>@U.Cap.Obl@ # ; !SUB

LEXICON BERN-sur
! Different lexicon for personal surnames. Blind
 +N+Prop+Sur:%> BERNDECL ;
 @U.Cap.Obl@+N+Prop+Sur+Sg+Attr:%>@U.Cap.Obl@ # ; !SUB

LEXICON BERN-LOAN-plc
! Different lexicon for place names. Bern.
 +N+Prop+Plc:%> BERNDECL-LOAN ;
:%> PLACELASH ; !SUB

LEXICON BERN-plc
! Different lexicon for place names. Bern.
 +N+Prop+Plc:%> BERNDECL ;
:%> PLACELASH ;

LEXICON BERN-LOAN-surplc
! Different lexicon for names that are both surnames and places.
 +N+Prop+Sur:%> BERNDECL ;
 +N+Prop+Plc:%> BERNDECL-LOAN ;
:%> PLACELASH ; !SUB

LEXICON BERN-surplc
! Different lexicon for names that are both surnames and places.
 +N+Prop+Sur:%> BERNDECL ;
 +N+Prop+Plc:%> BERNDECL ;
:%> PLACELASH ;


LEXICON BERN-org
! Different lexicon for organisations. Microsoft.
 +N+Prop+Org:%> BERNDECL ;

LEXICON BERN-orgsur
 +N+Prop+Org:%> BERNDECL ;
 +N+Prop+Sur:%> BERNDECL ;

LEXICON BERN-obj
! Different lexicon for objects, concrete and abstract. Word.
 +N+Prop+Obj:%> BERNDECL ;

LEXICON BERN-objsur
! Different lexicon for names that are both objects and surnames.
 +N+Prop+Obj:%> BERNDECL ;
 +N+Prop+Sur:%> BERNDECL ;
 @U.Cap.Obl@+N+Prop+Sur+Sg+Attr:%>@U.Cap.Obl@ # ; !SUB

LEXICON BERN
 +N+Prop:%> BERNDECL ;

LEXICON BERNDECL ! Final foot structure (X) => Loc:as
 @U.Cap.Obl@ BERN-UCASE ;
! @U.Cap.Opt@ BERN-DC ; !moved up to -plc

LEXICON BERNDECL-LOAN ! Final foot structure (X) => Loc:as
 @U.Cap.Obl@ BERN-UCASE-LOAN ;
! @U.Cap.Opt@ BERN-DC ; !moved up to -plc

LEXICON BERN-UCASE
 +Sg+Nom: K ;
! +Sg+Attr:%> K ; !SUB
 +Sg+Nom: Rreal ;
 +Sg+Nom-:- Rreal ; !SUB
 +Sg+Loc:%:s K ; !SUB ! Ty^dal:s
     BERN-OBL ;
 :%: BERN-OBL ; !SUB
 :%- BERN-OBL ; !SUB
 :%: LONDON-SUBSTANDARD ; !SUB
 :%- LONDON-SUBSTANDARD ; !SUB
 
LEXICON BERN-UCASE-LOAN
 +Sg+Nom: K ;
! +Sg+Attr:%> K ; !SUB
 +Sg+Nom: Rreal ;
 +Sg+Nom-:- Rreal ; !SUB
 +Sg+Loc:%:s K ; !SUB ! Ty^dal:s
     BERN-OBL ; !SUB
 :%: BERN-OBL ; !SUB
 :%- BERN-OBL ; !SUB
 :%: LONDON-SUBSTANDARD ; !SUB
 :%- LONDON-SUBSTANDARD ; !SUB


!LEXICON BERN-DC						!moved up to -plc
! +Der/laš:alažž DEARVVASLAS ;

LEXICON BERN-OBL
 +Sg+Gen: K ;
 +Sg+Gen:a K ;
 +Sg+Gen:a Rreal ;
 +Sg+Gen-:a- Rreal ; !SUB
 +Sg+Acc:a K ;
 +Sg+Acc: K ;
 +Sg+Ill:ij K ;
 +Sg+Loc:as K ;
 +Sg+Loc:an K ; !SUB !SOUTH
 +Sg+Com:ain K ;
 +Ess:an K ;
 +Pl+Nom:at K ;
 +Pl+Gen:ajd9 K ;
 +Pl+Acc:ajd9 K ;
 +Pl+Ill:ajde K ;
 +Pl+Loc:ain K ;
 +Pl+Com:aigujn K ;

!The BERN plural forms are different from CNAME because there is
!a form Peraid from Per in coprus.

LEXICON HEIM-sur   !only for -heim:-heimas/-heim:-heimmas
 +N+Prop+Sur:%> BERNDECL ;
 @U.Cap.Obl@+N+Prop+Sur+Sg+Attr:%>@U.Cap.Obl@ # ; !SUB
 +N+Prop+Sur:%> HEIMDECL ;
 @U.Cap.Obl@+N+Prop+Sur+Sg+Attr:%>@U.Cap.Obl@ # ;  !SUB ! it shall be used in cases like Konrad Nielsenii

LEXICON HEIM-LOAN-plc !only for -heim:-heimas/-heim:-heimmas
 +N+Prop+Plc:%> BERNDECL-LOAN ;
 +N+Prop+Plc:%> HEIMDECL ; !SUB
:%> PLACELASH ; !SUB ! @U.Cap.Opt@+N+Prop+Plc+Der/laš+A+Attr:%>@U.Cap.Opt@alažž ATTR ;

LEXICON HEIM-plc !only for -heim:-heimas/-heim:-heimmas
 +N+Prop+Plc:%> BERNDECL ;
 +N+Prop+Plc:%> HEIMDECL ; !SUB
:%> PLACELASH ;! @U.Cap.Opt@+N+Prop+Plc+Der/laš+A+Attr:%>@U.Cap.Opt@alažž ATTR ;


LEXICON HEIMDECL
 HEIM-DC ;
 @U.Cap.Obl@:@U.Cap.Obl@i ACCRA-I ;
 @U.Cap.Obl@:@U.Cap.Obl@ma ACCRA-OBL ;
 @U.Cap.Obl@:@U.Cap.Obl@ MARJA-SHORTGEN ;
 @U.Cap.Obl@:@U.Cap.Obl@ma ACCRA-IICASE ;
! @U.Cap.Obl@+Der/š+Der/Dimin:%>maž@U.Cap.Obl@ PLACE-DIMDECL ; !From PIERADECL !Just to mal, fem, ani

LEXICON HEIM-DC
 @U.Cap.Obl@ HEIM-NE ;
! @U.Cap.Opt@ ACCRA-ADJ ;

LEXICON HEIM-NE
 +Sg+Nom: K ;
 +Sg+Nom: Rreal ;
 +Sg+Nom-:- Rreal ; !SUB
 +Ess:an K ;

LEXICON SUND-sur !only for -sund:-sundas/-sund:-sunddas
 +N+Prop+Sur:%> BERNDECL ;
 @U.Cap.Obl@+N+Prop+Sur+Sg+Attr:%>@U.Cap.Obl@ # ; !SUB
 +N+Prop+Sur:%> SUNDDECL ;
 @U.Cap.Obl@+N+Prop+Sur+Sg+Attr:%>@U.Cap.Obl@ # ;  !SUB ! it shall be used in cases like Konrad Nielsenii

LEXICON SUND-LOAN-plc !only for -sund:-sundas/-sund:-sunddas
 +N+Prop+Plc:%> BERNDECL-LOAN ;
 +N+Prop+Plc:%> SUNDDECL ; !SUB
! @U.Cap.Obl@+N+Prop+Plc:%>@U.Cap.Obl@ DenominalAdjsC ; !SUB
 @U.Cap.Obl@+N+Prop+Plc:%>@U.Cap.Obl@ DenominalAdjsC2 ; !SUB
! @U.Cap.Obl@+N+Prop+Plc:%>@U.Cap.Obl@a DenominalAdjsC2 ; !SUB
 @U.Cap.Obl@+N+Prop+Plc:%>@U.Cap.Obl@ DenominalAdjsC3 ;    !SUB

LEXICON SUND-plc !only for -sund:-sundas/-sund:-sunddas
 +N+Prop+Plc:%> BERNDECL ;
 +N+Prop+Plc:%> SUNDDECL ; !SUB
! @U.Cap.Obl@+N+Prop+Plc:%>@U.Cap.Obl@ DenominalAdjsC ; !SUB
 @U.Cap.Obl@+N+Prop+Plc:%>@U.Cap.Obl@ DenominalAdjsC2 ;
! @U.Cap.Obl@+N+Prop+Plc:%>@U.Cap.Obl@a DenominalAdjsC2 ;
 @U.Cap.Obl@+N+Prop+Plc:%>@U.Cap.Obl@ DenominalAdjsC3 ;    !SUB


LEXICON SUNDDECL
 HEIM-DC ;
 @U.Cap.Obl@:@U.Cap.Obl@i ACCRA-I ;
 @U.Cap.Obl@:@U.Cap.Obl@da ACCRA-OBL ;
 @U.Cap.Obl@:@U.Cap.Obl@ MARJA-SHORTGEN ;
 @U.Cap.Obl@:@U.Cap.Obl@da ACCRA-IICASE ;
! @U.Cap.Obl@+Der/š+Der/Dimin:%>daž@U.Cap.Obl@ PLACE-DIMDECL ; !From PIERADECL !just to mal, fem, ani



! From MALIS
!LEXICON DUORTNUS-fem
! +N+Prop+Fem:%> DUORTNUSDECL ;

LEXICON DUORTNUS-mal
 +N+Prop+Mal:%> DUORTNUSDECL ;

!LEXICON DUORTNUS-sur
! +N+Prop+Plc:%> DUORTNUSDECL ;

LEXICON DUORTNUS-obj
 +N+Prop+Obj:%> DUORTNUSDECL ;

LEXICON DUORTNUS-org
 +N+Prop+Org:%> DUORTNUSDECL ;

LEXICON DUORTNUS-plc
 +N+Prop+Plc:%> DUORTNUSDECL ;
! @U.Cap.Opt@+N+Prop+Plc:%>@U.Cap.Opt@ DenominalAdjsC ; !SUB
 @U.Cap.Opt@+N+Prop+Plc:%>X4@U.Cap.Opt@ DenominalAdjsC2 ;
 @U.Cap.Opt@+N+Prop+Plc:%>X4@U.Cap.Opt@ DenominalAdjsC3 ; !SUB


!LEXICON DUORTNUS
! +N+Prop:%>DUORTNUSDECL ;

LEXICON DUORTNUSDECL ! Cns-final, cons.grad.
 @U.Cap.Obl@ DUORTNUS-OBL ;
! @U.Cap.Opt@ DUORTNUS-DC ; !moved up to -plc

LEXICON DUORTNUS-OBL
 +Sg+Nom:X4 K ;
 +SgNomCmp:X7 Rreal ; !SUB
 +SgNomCmp:X8 Rreal ; !SUB
 +SgNomCmp:X4 Rreal ;
 +SgNomCmp-:X7- Rreal ; !SUB
 +SgNomCmp-:X8- Rreal ; !SUB
 +SgNomCmp-:X4- Rreal ; !SUB
 +Ess:X4in K ;
 +Sg+Gen:X2a K ;
 +Sg+Gen:X2 K ; !SUB
 +Sg+Gen:X2 Rreal ;
 +Sg+Gen:X2a Rreal ;
 +Sg+Gen-:X2- Rreal ; !SUB
 +Sg+Gen-:X2a- Rreal ; !SUB
 +Sg+Acc:X2a K ;
 +Sg+Acc:X2 K ; !SUB
 +Sg+Ill:X2ij K ;
 +Sg+Loc:X2is K ;
 +Sg+Loc:X2in K ; !SUB !SOUTH
 +Sg+Com:X2ijn K ;
 +Pl+Nom:X2at K ;
 +Pl+Gen:X2ijd K ;
 +Pl+Acc:X2ijd K ;
 +Pl+Ill:X2ijdda K ;
 +Pl+Loc:X2ijn K ;
 +Pl+Com:X2ijguin K ;

!LEXICON DUORTNUS-DC	!moved up to -plc
! From GAHPIR

LEXICON RANES-plc !Ráneš:Rátnehii
 @U.Cap.Obl@+N+Prop+Plc:%>@U.Cap.Obl@ RANES-OBL ;
 @U.Cap.Opt@+N+Prop+Plc:%>X4š@U.Cap.Opt@ DenominalAdjsC2 ;


LEXICON RANES-OBL
 +Sg+Nom:X4š K ;
 +SgNomCmp:X7š Rreal ; !SUB
 +SgNomCmp:X8š Rreal ; !SUB
 +SgNomCmp:X4š Rreal ;
 +Ess:X4šin K ;
 +Sg+Gen:X2ha K ;
 +Sg+Gen:X2t K ; !SUB
 +Sg+Gen:X2t Rreal ; !SUB
 +Sg+Gen:X2ha Rreal ;
 +Sg+Acc:X2ha K ;
 +Sg+Acc:X2t K ; !SUB
 +Sg+Ill:X2hij K ;
 +Sg+Loc:X2his K ;
 +Sg+Loc:X2hin K ; !SUB !SOUTH
 +Sg+Com:X2hijn K ;
 +Pl+Nom:X2hat K ;
 +Pl+Gen:X2hijd K ;
 +Pl+Acc:X2hijd K ;
 +Pl+Ill:X2hijdda K ;
 +Pl+Loc:X2hijn K ;
 +Pl+Com:X2hijguin K ;

LEXICON CAVKKUS-plc !Čávkkus:Čávkohii
 @U.Cap.Obl@+N+Prop+Plc:%>@U.Cap.Obl@ CAVKKUS-OBL ;
 @U.Cap.Opt@+N+Prop+Plc:%>@U.Cap.Opt@us DenominalAdjsC2 ;


LEXICON CAVKKUS-OBL
 +Sg+Nom:kus K ;
 +SgNomCmp:kos Rreal ; !SUB
 +SgNomCmp:kus Rreal ; 
 +Ess:kusin K ;
 +Sg+Gen:oha K ;
 +Sg+Gen:ot K ; !SUB
 +Sg+Gen:ot Rreal ; !SUB
 +Sg+Gen:oha Rreal ;
 +Sg+Acc:oha K ;
 +Sg+Acc:ot K ; !SUB
 +Sg+Ill:ohij K ;
 +Sg+Loc:ohis K ;
 +Sg+Loc:ohin K ; !SUB !SOUTH
 +Sg+Com:ohijn K ;
 +Pl+Nom:ohat K ;
 +Pl+Gen:ohijd K ;
 +Pl+Acc:ohijd K ;
 +Pl+Ill:ohijdda K ;
 +Pl+Loc:ohijn K ;
 +Pl+Com:ohijguin K ;


LEXICON ANAR-ani
 +N+Prop+Ani:%> ANARDECL ;
 +N+Prop+Ani+Der/š+Der/Dimin:%>ažž PLACE-DIMV ;

LEXICON ANAR-obj
 +N+Prop+Obj:%> ANARDECL ;

LEXICON ANAR-org
 +N+Prop+Org:%> ANARDECL ;

LEXICON ANAR-mal
 +N+Prop+Mal:%> ANARDECL ;
 +N+Prop+Mal+Der/š+Der/Dimin:%>ažž PLACE-DIMV ;

LEXICON ANAR-fem
 +N+Prop+Fem:%>  ANARDECL ;
 +N+Prop+Fem+Der/š+Der/Dimin:%>ažž PLACE-DIMV ;

LEXICON ANAR-sur
 +N+Prop+Sur:%> ANARDECL ;

LEXICON ANAR-plc ! Place names
 +N+Prop+Plc:%> ANARDECL ;
! @U.Cap.Opt@+N+Prop+Plc:%>@U.Cap.Opt@ DenominalAdjsC ; !SUB
 @U.Cap.Opt@+N+Prop+Plc:%>@U.Cap.Opt@ DenominalAdjsC2 ;
 @U.Cap.Opt@+N+Prop+Plc:%>@U.Cap.Opt@ DenominalAdjsC3 ; !SUB

LEXICON ANAR
 +N+Prop:%> ANARDECL ;

LEXICON ANARDECL ! Cns-fin, no cons.grad.
 @U.Cap.Obl@ ANAR-OBL ;
! @U.Cap.Opt@ ANAR-DC ; !moved up to -plc

LEXICON ANAR-OBL
 +Attr: K ;  !SUB
 +Sg+Nom: K ;
 +Sg+Nom:X7 Rreal ; !SUB
 +Sg+Nom-:X7- Rreal ; !SUB
 +Sg+Nom: Rreal ;
 +Ess:in K ;
 +Sg+Gen:a K ;
 +Sg+Gen: K ; !SUB
 +Sg+Gen:X2 Rreal ;
 +Sg+Gen:X2a Rreal ;
 +Sg+Gen-:X2- Rreal ; !SUB
 +Sg+Gen-:X2a- Rreal ; !SUB
 +Sg+Acc:a K ;
 +Sg+Acc: K ; !SUB
 +Sg+Ill:ij K ;
 +Sg+Loc:is K ;
 +Sg+Loc:in K ; !SUB !SOUTH
 +Sg+Com:ijn K ;
 +Pl+Nom:at K ;
 +Pl+Gen:ijd K ;
 +Pl+Acc:ijd K ;
 +Pl+Ill:ijdda K ;
 +Pl+Loc:ijn K ;
 +Pl+Com:ijguin K ;


!LEXICON ANAR-DC	!moved up to -plc

!LEXICON HEANDARAT-ani
! +N+Prop+Ani:%> HEANDARATDECL ;
! +N+Prop+Ani+Der/Dimin:%>aX6ž PLACE-DIMDECL ;


LEXICON HEANDARAT-obj
 +N+Prop+Obj:%> HEANDARATDECL ;

LEXICON HEANDARAT-org
 +N+Prop+Org:%> HEANDARATDECL ;

LEXICON HEANDARAT-mal
 +N+Prop+Mal:%>  HEANDARATDECL ;
 +N+Prop+Mal+Der/Dimin:%>aX6ž PLACE-DIMDECL ;

LEXICON HEANDARAT-fem
 +N+Prop+Fem:%>  HEANDARATDECL ;
 +N+Prop+Fem+Der/Dimin:%>aX6ž PLACE-DIMDECL ;

!LEXICON HEANDARAT-sur
! +N+Prop+Sur:%> HEANDARATDECL ;

LEXICON HEANDARAT-plc ! Place names
 +N+Prop+Plc:%>  HEANDARATDECL ;
! @U.Cap.Opt@+N+Prop+Plc:%>@U.Cap.Opt@ DenominalAdjsC ; !SUB
 @U.Cap.Opt@+N+Prop+Plc:%>@U.Cap.Opt@ DenominalAdjsC2 ;
 @U.Cap.Opt@+N+Prop+Plc:%>@U.Cap.Opt@ DenominalAdjsC3 ; !SUB
 @U.Cap.Opt@+N+Prop+Plc+Sg+Gen:aX4@U.Cap.Opt@ VUONAT ;


!LEXICON HEANDARAT ! No longer in use, all members are tagged.
! +N+Prop:%> HEANDARATDECL ;

LEXICON HEANDARATDECL ! Bisyll. Non-Gradating C-Proper Names
 @U.Cap.Obl@ HEANDARAT-OBL ;
! @U.Cap.Opt@ HEANDARAT-DC ; !moved up to -plc

LEXICON HEANDARAT-OBL
 +Attr: K ;  !SUB
 +Sg+Nom: K ;
 +Sg+Nom: Rreal ;
 +Sg+Nom-:- Rreal ;
 +Sg+Gen:aX4 K ;
 +Sg+Acc:aX4 K ;
 +Sg+Ill:aX3j K ;
 +Sg+Loc:aX4s K ;
 +Sg+Loc:aX4n K ; !SUB !SOUTH
 +Sg+Com:aX5jn K ;
 +Pl+Nom:aX4t K ;
 +Pl+Gen:aX5jd K ;
 +Pl+Acc:aX5jd K ;
 +Pl+Ill:aX5jde K ;
 +Pl+Loc:aX5jn K ;
 +Pl+Com:aX5jgujn K ;
 +Ess:an K ;


!LEXICON HEANDARAT-DC	!moved up to -plc

!The following lexicon has been taken off because all words from it have been moved
!to lexicon ANAR or PLACE-DIM. IK

!LEXICON NIILLAS-obj
! +N+Prop+Obj:%> NIILLASDECL ;

!LEXICON NIILLAS-ani
! +N+Prop+Ani:%> NIILLASDECL ;
! +N+Prop+Ani+Der/š+Der/Dimin:%>ažž PLACE-DIMV ;

!LEXICON NIILLAS-org
! +N+Prop+Org:%> NIILLASDECL ;

!LEXICON NIILLAS-mal
! +N+Prop+Mal:%>  NIILLASDECL ;
! +N+Prop+Mal+Der/š+Der/Dimin:%>ažž PLACE-DIMV ;

!LEXICON NIILLAS-fem
! +N+Prop+Fem:%>  NIILLASDECL ;
! +N+Prop+Fem+Der/š+Der/Dimin:%>ažž PLACE-DIMV ;

!LEXICON NIILLAS-sur
! +N+Prop+Sur:%> NIILLASDECL ;

!LEXICON NIILLAS-plc ! Place names
! +N+Prop+Plc:%>  NIILLASDECL ;
! @U.Cap.Opt@+N+Prop+Plc:%>@U.Cap.Opt@ DenominalAdjsC ; !SUB
! @U.Cap.Opt@+N+Prop+Plc:%>@U.Cap.Opt@ DenominalAdjsC2 ;
! @U.Cap.Opt@+N+Prop+Plc:%>@U.Cap.Opt@ DenominalAdjsC3 ; !SUB

!LEXICON NIILLAS ! No longer in use, all members are tagged.
! +N+Prop:%> NIILLASDECL ;

!LEXICON NIILLASDECL ! Trisyll. Non-Gradating C-Proper Names
! @U.Cap.Obl@ NIILLAS-OBL ;
! @U.Cap.Opt@ BERN-DC ; !moved up to -plc

!LEXICON NIILLAS-OBL
! +Attr: K ; !SUB
! +Sg+Nom:X7 Rreal ; !SUB
! +Sg+Nom: Rreal ;
! +Sg+Nom: K ;
! +Ess:in K ;
! +Sg+Gen:a K ;
! +Sg+Gen: K ; !SUB
! +Sg+Gen:X2 Rreal ;
! +Sg+Gen:X2a Rreal ;
! +Sg+Acc:a K ;
! +Sg+Acc: K ; !SUB
! +Sg+Ill:ij K ;
! +Sg+Loc:is K ;
! +Sg+Loc:in K ; !SUB !SOUTH
! +Sg+Com:ijn K ;
! +Pl+Nom:at K ;
! +Pl+Gen:ijd K ;
! +Pl+Acc:ijd K ;
! +Pl+Ill:ijdda K ;
! +Pl+Loc:ijn K ;
! +Pl+Com:ijgujn K ;


!LEXICON GEAVNNIS-obj
! +N+Prop+Obj:%> GEAVNNISDECL ;

!LEXICON GEAVNNIS-org
! +N+Prop+Org:%> GEAVNNISDECL ;

LEXICON GEAVNNIS-mal
 +N+Prop+Mal:%>  GEAVNNISDECL ;

!LEXICON GEAVNNIS-fem
! +N+Prop+Fem:%>  GEAVNNISDECL ;

!LEXICON GEAVNNIS-sur
! +N+Prop+Sur:%> GEAVNNISDECL ;

LEXICON GEAVNNIS-plc ! Place names
 +N+Prop+Plc:%> GEAVNNISDECL ;
! @U.Cap.Opt@+N+Prop+Plc:%>@U.Cap.Opt@ DenominalAdjsC ; !SUB
 @U.Cap.Opt@+N+Prop+Plc:%>Y5@U.Cap.Opt@ DenominalAdjsC2 ;
 @U.Cap.Opt@+N+Prop+Plc:%>Y5@U.Cap.Opt@ DenominalAdjsC3 ; !SUB


!LEXICON GEAVNNIS
! +N+Prop:%> GEAVNNISDECL ;

LEXICON GEAVNNISDECL
 @U.Cap.Obl@ GEAVNNIS-OBL ;
! @U.Cap.Opt@ GEAVNNIS-DC ; !moved up to -plc

LEXICON GEAVNNIS-OBL
 +Sg+Nom:X4 K ;
 +Ess:X4in K ;
 :X8 Rreal ; !SUB
 :X4 Rreal ;
 :X8- Rreal ; !SUB
 :X4- Rreal ; !SUB
 +Sg+Gen:Y5 K ;
 +Sg+Gen:Y5 Rreal ;
 +Sg+Gen-:Y5- Rreal ; !SUB
 +Sg+Acc:Y5 K ;
 +Sg+Ill:Y5j K ;
 +Sg+Loc:Y5s K ;
 +Sg+Loc:Y5n K ; !SUB !SOUTH
 +Sg+Com:Y5jn K ;
 +Pl+Nom:Y5t K ;
 +Pl+Gen:Y5jd K ;
 +Pl+Gen:jd Rreal ;
 +Pl+Acc:Y5jd K ;
 +Pl+Ill:Y5jde K ;
 +Pl+Loc:Y5jn K ;
 +Pl+Com:Y5jgujn K ;

!LEXICON GEAVNNIS-DC	!moved up to -plc

LEXICON BALAK-plc !singulars on -k
 @U.Cap.Obl@+N+Prop+Plc:%>@U.Cap.Obl@ BALAK-UCASE ;
 @U.Cap.Opt@+N+Prop+Plc:%>@U.Cap.Opt@k DenominalAdjsC2 ;

LEXICON BALAK-fem !singulars on -k
 @U.Cap.Obl@+N+Prop+Fem:%>@U.Cap.Obl@ BALAK-UCASE ;
 @U.Cap.Obl@+N+Prop+Fem+Sg+Attr:@U.Cap.Obl@ # ; !SUB ! it shall be used in cases like Konrad Nielsenii

LEXICON BALAK-org !singulars on -k
 @U.Cap.Obl@+N+Prop+Org:%>@U.Cap.Obl@ BALAK-UCASE ;

LEXICON BALAK-sur !singulars on -k
 @U.Cap.Obl@+N+Prop+Sur:%>@U.Cap.Obl@ BALAK-UCASE ;

LEXICON BALAK-UCASE
 +Sg+Nom:k K ;
 +Sg+Nom:k Rreal ;
 +Sg+Nom-:k- Rreal ; !SUB
 +Attr:k K ; !SUB
 +Ess:gin K ;
 +Pl+Nom:gat K ;
 +Pl+Ill:gijdda K ; ! 2-syll stem
 +Sg+Gen:ga K ;
 +Sg+Gen:k K ; !SUB
 +Sg+Gen:k Rreal ;
 +Sg+Gen:ga Rreal ;
 +Sg+Gen-:k- Rreal ; !SUB
 +Sg+Gen-:ga- Rreal ; !SUB
 +Sg+Acc:ga K ;
 +Sg+Acc:k K ; !SUB
 +Sg+Ill:gij K ;
 +Sg+Loc:gis K ;
 +Sg+Loc:gin K ; !SUB !SOUTH
 +Sg+Com:gijn K ;
 +Pl+Gen:gijd K ;
 +Pl+Acc:gijd K ;
 +Pl+Loc:gijn K ;
 +Pl+Com:gijguin K ;

LEXICON SARAK-fem !Sarak:Sarahis
 @U.Cap.Obl@+N+Prop+Fem:%>@U.Cap.Obl@ SARAK-UCASE ;
 @U.Cap.Obl@+N+Prop+Fem+Sg+Attr:%>@U.Cap.Obl@ # ; !SUB ! it shall be used in cases like Konrad Nielsenii

LEXICON SARAK-plc !singulars on -k
 @U.Cap.Obl@+N+Prop+Plc:%>@U.Cap.Obl@ SARAK-UCASE ;
 @U.Cap.Opt@+N+Prop+Plc:%>@U.Cap.Opt@k DenominalAdjsC2 ;


LEXICON SARAK-UCASE
 +Sg+Nom:k K ;
 +Sg+Nom:k Rreal ;
 +Attr:k K ; !SUB
 +Ess:hin K ;
 +Pl+Nom:hat K ;
 +Pl+Ill:hijdda K ; ! 2-syll stem
 +Sg+Gen:ha K ;
 +Sg+Gen:k K ; !SUB
 +Sg+Gen:k Rreal ;
 +Sg+Gen:ha Rreal ;
 +Sg+Acc:ha K ;
 +Sg+Acc:k K ; !SUB
 +Sg+Ill:hij K ;
 +Sg+Loc:his K ;
 +Sg+Loc:hin K ; !SUB !SOUTH
 +Sg+Com:hijn K ;
 +Pl+Gen:hijd K ;
 +Pl+Acc:hijd K ;
 +Pl+Loc:hijn K ;
 +Pl+Com:hijguin K ;


! Plural lexica
! -------------
LEXICON VARGGAT-plc
 +N+Prop+Plc:%> VARGGATDECL ;
 @U.Cap.Opt@+N+Prop+Plc+Sg+Gen:X4@U.Cap.Opt@ VUONAT ;
 @U.Cap.Opt@+N+Prop+Plc:%>X4t@U.Cap.Opt@ DenominalAdjsC2 ;

LEXICON VARGGAT-org
 +N+Prop+Org:%> VARGGATDECL ;

LEXICON VARGGAT-obj
 +N+Prop+obj:%> VARGGATDECL ;

!LEXICON VARGGAT
! +N+Prop:%> VARGGATDECL ;

LEXICON VARGGATDECL
! As aleuhtat, but with a marginal leakage
! to sg forms in some cases. (substandard?)
 ALEUHTATDECL ; ! Default.
 @U.Cap.Obl@+Sg+Gen:ha@U.Cap.Obl@ K ; ! Várggáha   !SUB
 @U.Cap.Obl@+Sg+Loc:his@U.Cap.Obl@ K ; ! Várggáhis !SUB

LEXICON ALEUHTAT-plc
 +N+Prop+Plc:%> ALEUHTATDECL ;
! @U.Cap.Opt@+N+Prop+Plc:%>@U.Cap.Opt@ DenominalAdjsC ; !SUB
 @U.Cap.Opt@+N+Prop+Plc:%>X4t@U.Cap.Opt@ DenominalAdjsC2 ;
 @U.Cap.Opt@+N+Prop+Plc:%>@U.Cap.Opt@ DenominalAdjsC3 ; !SUB

LEXICON ALEUHTAT-org
 +N+Prop+Org:%> ALEUHTATDECL ;
 
LEXICON ALEUHTAT-obj
 +N+Prop+Obj:%> ALEUHTATDECL ;


LEXICON ALEUHTAT
 +N+Prop:%> ALEUHTATDECL ;

LEXICON ALEUHTATDECL
 @U.Cap.Obl@ ALEUHTAT-UCASE ;
! @U.Cap.Opt@ ALEUHTAT-DC ; !moved up to -plc

LEXICON ALEUHTAT-UCASE
 +Ess:n K ;
 +Pl+Nom:X4t K ;
 +Pl+Gen:X4t K ; ! The Muosát suohkanstivra fix (Gen in -t for Pl names)
 +Pl+Ill:X5jde K ; ! 2-syll stem
 +Pl:X5 ALEUHTAT-OBL ;

!LEXICON ALEUHTAT-DC	!moved up to -plc

LEXICON ALEUHTAT-OBL ! 2-syll stem
 +Gen:jd K ;
 +Acc:jd K ;
 +Loc:jn K ;
 +Com:jgujn K ;



LEXICON SULLOT-plc
 +N+Prop+Plc:%> SULLOTDECL ;
! @U.Cap.Opt@+N+Prop+Plc:%>@U.Cap.Opt@ DenominalAdjsC ; !SUB
 @U.Cap.Opt@+N+Prop+Plc:%>Y5@U.Cap.Opt@ DenominalAdjsC2 ;
 @U.Cap.Opt@+N+Prop+Plc:%>Y5@U.Cap.Opt@ DenominalAdjsC3 ; !SUB
 @U.Cap.Opt@+N+Prop+Plc+Sg+Gen:%>Y5@U.Cap.Opt@ VUONAT ;


!LEXICON SULLOT
! +N+Prop:%> SULLOTDECL ;

LEXICON SULLOTDECL
 @U.Cap.Obl@ SULLOT-OBL ;
! @U.Cap.Opt@ SULLOT-DC ; !moved up to -plc

LEXICON SULLOT-OBL
 +Ess:X4n K ;
 +Pl+Nom:Y5t K ;
 +Pl+Ill:jde K ; ! 2-syll stem
 +Pl:Y6 ALEUHTAT-OBL ;

!LEXICON SULLOT-DC	!moved up to -plc

LEXICON EATNAMAT-plc
 +N+Prop+Plc:%> EATNAMATDECL ;
! @U.Cap.Opt@+N+Prop+Plc:%>@U.Cap.Opt@ DenominalAdjsC ; !SUB
 @U.Cap.Opt@+N+Prop+Plc:%>X2@U.Cap.Opt@ DenominalAdjsC2 ;
 @U.Cap.Opt@+N+Prop+Plc:%>@U.Cap.Opt@ DenominalAdjsC3 ; !SUB


LEXICON EATNAMAT-org
 +N+Prop+Org:%> EATNAMATDECL ;

LEXICON EATNAMAT-obj
 +N+Prop+Obj:%> EATNAMATDECL ;

!LEXICON EATNAMAT
! +N+Prop:%> EATNAMATDECL ;

LEXICON EATNAMATDECL
 @U.Cap.Obl@ EATNAMAT-OBL ;
! @U.Cap.Opt@ EATNAMAT-DC ; !moved up to -plc

LEXICON EATNAMAT-OBL
 +Ess:X4in K ;
 +Ess:X7in K ;
 +Pl+Nom:X2at K ;
 +Pl+Ill:ijdda K ; ! 3-syll stem
 +Pl:X2i ALEUHTAT-OBL ;

!LEXICON EATNAMAT-DC	!moved up to -plc

LEXICON LASSAT-plc ! Place names
 +N+Prop+Plc:%> LASSATDECL ;
! @U.Cap.Opt@+N+Prop+Plc:%>@U.Cap.Opt@ DenominalAdjsC ; !SUB
 @U.Cap.Opt@+N+Prop+Plc:%>Y5@U.Cap.Opt@ DenominalAdjsC2 ;
 @U.Cap.Opt@+N+Prop+Plc:%>Y5@U.Cap.Opt@ DenominalAdjsC3 ; !SUB


LEXICON LASSATDECL
 @U.Cap.Obl@ LASSAT-OBL ;
! @U.Cap.Opt@ LASSAT-DC ; !moved up to -plc

LEXICON LASSAT-OBL
 +Ess:X4in K ;
 :X8 Rreal ; !SUB
 :X4 Rreal ; !SUB
 :X8- Rreal ; !SUB
 :X4- Rreal ; !SUB
 +Pl+Nom:Y5t K ;
 +Pl+Gen:Y5jd K ;
 +Pl+Gen:jd Rreal ;
 +Pl+Acc:Y5jd K ;
 +Pl+Ill:Y5jde K ;
 +Pl+Loc:Y5jn K ;
 +Pl+Com:Y5jgujn K ;
 
 
LEXICON ADJAGAT-plc ! Place names
 +N+Prop+Plc:%> ADJAGATDECL ;
! @U.Cap.Opt@+N+Prop+Plc:%>@U.Cap.Opt@ DenominalAdjsC ; !SUB
 @U.Cap.Opt@+N+Prop+Plc:%>X4@U.Cap.Opt@ DenominalAdjsC2 ;
 @U.Cap.Opt@+N+Prop+Plc:%>X4@U.Cap.Opt@ DenominalAdjsC3 ;  !SUB
 @U.Cap.Opt@+N+Prop+Plc+Sg+Nom:X4@U.Cap.Opt@ VUONAT ;


LEXICON ADJAGATDECL
 @U.Cap.Obl@ ADJAGAT-OBL ;
! @U.Cap.Opt@ ADJAGAT-DC ;

LEXICON ADJAGAT-OBL
 +Ess:X4n K ;
 +SgNomCmp:X8 Rreal ; !SUB
 +SgNomCmp:X4 Rreal ; !SUB
 +SgNomCmp-:X8- Rreal ; !SUB
 +SgNomCmp-:X4- Rreal ; !SUB
 +Pl+Nom:X2at K ;
 +Pl+Gen:X2ijd K ;
 +Pl+Gen:X2ijd Rreal ;
 +Pl+Acc:X2ijd K ;
 +Pl+Ill:X2ijdda K ;
 +Pl+Loc:X2ijn K ;
 +Pl+Com:X2ijgujn K ;



LEXICON SKANIK-plc !plurals on -k
 @U.Cap.Obl@+N+Prop+Plc:%>@U.Cap.Obl@ SKANIK-UCASE ;
 @U.Cap.Opt@+N+Prop+Plc+Sg+Gen:%>X4@U.Cap.Opt@ VUONAT ;
 @U.Cap.Opt@+N+Prop+Plc:%>k@U.Cap.Opt@ DenominalAdjsC2 ;



LEXICON SKANIK-UCASE
 +Ess:n K ;
 +Pl+Nom:X4k K ;
 +Pl+Gen:X4k K ; ! The Muosát suohkanstivra fix (Gen in -t for Pl names)
 +Pl+Ill:jde K ; ! 2-syll stem
 +Pl:X5 ALEUHTAT-OBL ;



! ========================== !
! Common continuation lexica !
! ========================== !


! Lexica making laš-adjectives out of names.

LEXICON PLACELASH
! @U.Cap.Opt@+N+Prop+Plc+Der1+Der/laš:@U.Cap.Opt@lažž DEARVVASLAS ;		!SUB
 @U.Cap.Opt@+N+Prop+Plc+Der1+Der/laš+A+Attr:@U.Cap.Opt@lažž ATTR ;
 @U.Cap.Opt@+N+Prop+Plc+Der1+Der/laš+A:@U.Cap.Opt@lažž JOHTOLAT0 ;
 @U.Cap.Opt@+N+Prop+Plc+Der1+Der/laš+A+Sg+Nom:@U.Cap.Opt@lažža PxV ; ! tentative.
 @U.Cap.Opt@+N+Prop+Plc+Der1+Der/laš+A+Ess:@U.Cap.Opt@lažžan K ;
 @U.Cap.Opt@+N+Prop+Plc+Der1+Der/laš+A+Ess:@U.Cap.Opt@lažžan PxC ;
 @U.Cap.Opt@+N+Prop+Plc+Der1+Der/laš+A:@U.Cap.Opt@lažža LASJOBL ; ! Under ISSORASSA-


LEXICON NENPLACELASH
! @U.Cap.Opt@+N+Prop+Plc+Der1+Der/laš:@U.Cap.Opt@nenlažž DEARVVASLAS ;		!SUB
 @U.Cap.Opt@+N+Prop+Plc+Der1+Der/laš+A+Attr:@U.Cap.Opt@nenlažž ATTR ;
 @U.Cap.Opt@+N+Prop+Plc+Der1+Der/laš+A:@U.Cap.Opt@nenlažž JOHTOLAT0 ;
 @U.Cap.Opt@+N+Prop+Plc+Der1+Der/laš+A+Sg+Nom:@U.Cap.Opt@lažža PxV ; ! tentative.
 @U.Cap.Opt@+N+Prop+Plc+Der1+Der/laš+A+Ess:@U.Cap.Opt@lažžan K ;
 @U.Cap.Opt@+N+Prop+Plc+Der1+Der/laš+A+Ess:@U.Cap.Opt@lažžan PxC ;
 @U.Cap.Opt@+N+Prop+Plc+Der1+Der/laš+A+Sg+Nom:@U.Cap.Opt@nenlažža PxV ; ! tentative.
 @U.Cap.Opt@+N+Prop+Plc+Der1+Der/laš+A+Ess:@U.Cap.Opt@nenlažžan K ;
 @U.Cap.Opt@+N+Prop+Plc+Der1+Der/laš+A+Ess:@U.Cap.Opt@nenlažžan PxC ; ! tentative, check.
 @U.Cap.Opt@+N+Prop+Plc+Der1+Der/laš+A:@U.Cap.Opt@nenlažža LASJOBL ;






